---
title: "dplyr ver1 練習帳 - 1-1 select と mutate"
author: "terashim"
date: "2020/7/1"
output: 
  md_document:
    variant: gfm
---

## パッケージのインストール

普通にCRANから dplyr パッケージをインストールするとバージョン 1.0 になる（2020年7月1日現在）

```{r eval=FALSE}
install.packages("dplyr")
```

インストールされた dplyr パッケージのバージョンを確認

```{r}
installed.packages()["dplyr", "Version"]
```

パッケージのロード

```{r}
library(dplyr)
```

-----

## 練習用データ

練習用データとして **`nycflights13`** パッケージの `flights` データを使う。もしまだなら、パッケージをインストールする

```{r eval=FALSE}
install.packages("nycflights13")
```


```{r}
library(nycflights13)
flights
```

---

## select() - 列選択・列名変更・列の並べ替え

### select() で列選択

`select()` はデータフレーム列を選択する関数で、SQLのSELECT文に相当する。

19列のデータフレーム `flights` から12列を選択する:

```{r}
flights %>% 
  select(year, month, day, dep_time, arr_time, carrier, flight, tailnum, origin, dest, air_time, distance)
```

列名は文字列でもOK

```{r}
flights %>% 
  select("year", "month", "day", "dep_time", "arr_time", "carrier", "flight", "tailnum", "origin", "dest", "air_time", "distance")
```

文字列ベクトルでもOK

```{r}
flights %>% 
  select(c("year", "month", "day", "dep_time", "arr_time", "tailnum", "origin", "dest", "air_time", "distance"))
```

### select() で列の並べ替え

列名の指定順によって列順を変えることもできる

```{r}
flights %>% 
  select(year, month, day, carrier, flight, tailnum, origin, dest, distance, dep_time, arr_time, air_time)
```

### select() で列名変更

列を選択すると同時に、列名を次のように変更する:

- `carrier` を `carrier_code` に変更
- `flight` を `flight_number` に変更
- `tailnum` を `aircraft_registration` に変更
- `dest` を `destination` に変更
- `dep_time` を `departure_time` に変更
- `arr_time` を `arrival_time` に変更

```{r}
flights %>% 
  select(
    year,
    month,
    day,
    carrier_code = carrier,
    flight_number = flight,
    aircraft_registration = tailnum,
    origin,
    destination = dest,
    distance,
    departure_time = dep_time,
    arrival_time = arr_time,
    air_time
  )
```

---

## mutate() - 列の追加・列の変更

`mutate()` は新しい列を追加したりもとの列を変更したりするのに使用する。
SQLではこれもSELECTで表されるが、`dplyr` では列の選択 `select()` と区別する。

### mutate で列の追加

`year`, `month`, `day` を元に **日付列 `date` を作成して末尾に追加する**

```{r}
flights %>% 
  mutate(date = as.Date(sprintf("%04d-%02d-%02d", year, month, day)))
```

### mutate() で列を変更

列 `distance` はマイル単位で表した距離を表す。この列をキロメートル単位に変換する。

```{r}
flights %>% 
  mutate(
    distance = distance / 1.609
  )
```

列 `air_time` は分単位で表した時間を表す。この列を時間単位に変換する。

```{r}
flights %>% 
  mutate(
    air_time = air_time / 60
  )
```

### select() と mutate() を組み合わせて使う

- 年 `year` 月 `month`, 日 `day` を元に日付の列 `date` を作る
- マイル単位の距離 `distance` をキロメートル単位に変更する
- 分単位の時間 `air_time` を時間単位に変更する
- 列名を次のように変更する:
    - `carrier` を `carrier_code` に
    - `flight` を `flight_number` に
    - `tailnum` を `aircraft_registration` に
    - `dest` を `destination` に
    - `dep_time` を `departure_time` に
    - `arr_time` を `arrival_time` に
- 列を次の順に並べる:
    - `date`
    - `carrier_code`
    - `flight_number`
    - `aircraft_registration`
    - `origin`
    - `destination`
    - `distance`
    - `departure_time`
    - `arrival_time`
    - `air_time`

```{r}
flights %>% 
  mutate(
    date = as.Date(sprintf("%04d-%02d-%02d", year, month, day)),
    distance = distance / 1.609,
    air_time = air_time / 60
  ) %>% 
  select(
    date,
    carrier_code = carrier,
    flight_number = flight,
    aircraft_registration = tailnum,
    origin,
    destination = dest,
    distance,
    departure_time = dep_time,
    arrival_time = arr_time,
    air_time
  )
```

