---
title: "dplyr ver1 練習帳 - 01 select と mutate"
author: "terashim"
date: "2020/7/1"
output: 
  md_document:
    variant: markdown_github
---

# 01 select と mutate

```{r setup, include=FALSE}
# カスタムチャンクオプション out.lines を定義
# 参考 https://bookdown.org/yihui/rmarkdown-cookbook/hook-truncate.html
# save the built-in output hook
hook_output <- knitr::knit_hooks$get("output")

# set a new output hook to truncate text output
knitr::knit_hooks$set(output = function(x, options) {
  if (!is.null(n <- options$out.lines)) {
    x <- xfun::split_lines(x)
    if (length(x) > n) {
      # truncate the output
      x <- c(head(x, n/2), '....', tail(x, n/2 + 1))
    }
    x <- paste(x, collapse = "\n")
  }
  hook_output(x, options)
})
```


## パッケージのインストール

普通にCRANから dplyr パッケージをインストールするとバージョン 1.0 になる（2020年7月1日現在）

```{r eval=FALSE}
install.packages("dplyr")
```

インストールされた dplyr パッケージのバージョンを確認

```{r}
installed.packages()["dplyr", "Version"]
```

パッケージのロード

```{r}
library(dplyr)
```

-----

## 練習用データ

練習用データとして **`nycflights13`** パッケージの `flights` データを使う。もしまだなら、パッケージをインストールする

```{r eval=FALSE}
install.packages("nycflights13")
```


```{r out.lines=13}
library(nycflights13)
flights
```

---

## select() - 列選択・列名変更・列の並べ替え

### select() で列選択

select で列を選択

```{r out.lines=13}
flights %>% 
  select(year, month, day, dep_time, arr_time, carrier, flight, tailnum, origin, dest, air_time, distance)
```

列名は文字列でもOK

```{r out.lines=13}
flights %>% 
  select("year", "month", "day", "dep_time", "arr_time", "carrier", "flight", "tailnum", "origin", "dest", "air_time", "distance")
```

文字列ベクトルでもOK

```{r out.lines=13}
flights %>% 
  select(c("year", "month", "day", "dep_time", "arr_time", "tailnum", "origin", "dest", "air_time", "distance"))
```

### select() で列の並べ替え

```{r out.lines=13}
flights %>% 
  select(year, month, day, carrier, flight, tailnum, origin, dest, distance, dep_time, arr_time, air_time)
```

### select() で列名変更

列名を次のように変更する

- `carrier` を `carrier_code` に
- `flight` を `flight_number` に
- `tailnum` を `aircraft_registration` に
- `dest` を `destination` に
- `dep_time` を `departure_time` に
- `arr_time` を `arrival_time` に

```{r out.lines=13}
flights %>% 
  select(
    year,
    month,
    day,
    carrier_code = carrier,
    flight_number = flight,
    aircraft_registration = tailnum,
    origin,
    destination = dest,
    distance,
    departure_time = dep_time,
    arrival_time = arr_time,
    air_time
  )
```

---

## mutate() - 列の追加・列の変更

### mutate で列の追加

`year`, `month`, `day` を元に **日付列 `date` を作成して末尾に追加する**

```{r out.lines=13}
flights %>% 
  mutate(date = as.Date(sprintf("%04d-%02d-%02d", year, month, day)))
```

### mutate() で列を変更

列 `distance` はマイル単位で表した距離を表す。この列をキロメートル単位に変換する。

```{r out.lines=13}
flights %>% 
  mutate(
    distance = distance / 1.609
  )
```

列 `air_time` は分単位で表した時間を表す。この列を時間単位に変換する。

```{r out.lines=13}
flights %>% 
  mutate(
    air_time = air_time / 60
  )
```

### select() と mutate() を組み合わせて使う

- 年 `year` 月 `month`, 日 `day` を元に日付の列 `date` を作る
- マイル単位の距離 `distance` をキロメートル単位に変更する
- 分単位の時間 `air_time` を時間単位に変更する
- 列名を次のように変更する:
    - `carrier` を `carrier_code` に
    - `flight` を `flight_number` に
    - `tailnum` を `aircraft_registration` に
    - `dest` を `destination` に
    - `dep_time` を `departure_time` に
    - `arr_time` を `arrival_time` に
- 列を次の順に並べる:
    - `date`
    - `carrier_code`
    - `flight_number`
    - `aircraft_registration`
    - `origin`
    - `destination`
    - `distance`
    - `departure_time`
    - `arrival_time`
    - `air_time`

```{r out.lines=13}
flights %>% 
  mutate(
    date = as.Date(sprintf("%04d-%02d-%02d", year, month, day)),
    distance = distance / 1.609,
    air_time = air_time / 60
  ) %>% 
  select(
    date,
    carrier_code = carrier,
    flight_number = flight,
    aircraft_registration = tailnum,
    origin,
    destination = dest,
    distance,
    departure_time = dep_time,
    arrival_time = arr_time,
    air_time
  )
```

