---
title: "dplyr ver1 練習帳 - 2-2 グループ化とグループ解除"
author: "terashim"
date: "2020/7/1"
output:
  md_document:
    variant: markdown_github
---

ここでグループ化と解除の挙動について少し深入り。

```{r setup, include=FALSE}
# カスタムチャンクオプション out.lines を定義
# 参考 https://bookdown.org/yihui/rmarkdown-cookbook/hook-truncate.html
# save the built-in output hook
hook_output <- knitr::knit_hooks$get("output")

# set a new output hook to truncate text output
knitr::knit_hooks$set(output = function(x, options) {
  if (!is.null(n <- options$out.lines)) {
    x <- xfun::split_lines(x)
    if (length(x) > n) {
      # truncate the output
      x <- c(head(x, n/2), '....', tail(x, n/2 + 1))
    }
    x <- paste(x, collapse = "\n")
  }
  hook_output(x, options)
})
```

### 準備

パッケージのロード

```{r}
library(dplyr)
```

練習用データ


```{r}
airquality_mod <-
  airquality %>% 
  mutate(
    year = 1973,
    date = as.Date(sprintf("%04d-%02d-%02d", year, Month, Day)),
    temperature = (Temp - 32) / 1.8
  ) %>% 
  select(
    date,
    year,
    month = Month,
    day = Day,
    ozone = Ozone,
    solar_radiation = Solar.R,
    wind = Wind, 
    temperature
  ) %>% 
  as_tibble()
```

### グループ化されたデータを表示する

グループ化前

```{r}
airquality_mod
```

グループ化後

```{r}
airquality_mod %>% 
  group_by(month)
```

`gropu_by()` によってデータ本体は変わらず、グループ化されたことを表す情報表示 `# Groups:   month [5]` が出る。

### `groups()` でグループ化の状態を確認する

`groups()` 関数を使うとグループ化の状態が確認できる.

グループ化しないとき

```{r}
airquality_mod %>% groups()
```

列 `month` でグループ化したとき

```{r}
airquality_mod %>% 
  group_by(month) %>%
  groups()
```

列 `year` と `month` でグループ化したとき

```{r}
airquality_mod %>% 
  group_by(year, month) %>%
  groups()
```

### `ungroup()` でグループ化を解除する

グループ化されたデータ `grouped_data` を作る

```{r}
grouped_data <-
  airquality_mod %>% 
  group_by(year, month)
```

グループ化の状態を表示

```{r}
grouped_data %>% groups()
```
`ungroup()` でグループ化を解除したデータ `ungrouped_data` を作成

```{r}
ungrouped_data <-
  grouped_data %>%
  ungroup()
```

グループ化されていないことを確認

```{r}
ungrouped_data %>% groups()
```
データの中身は最初と変わっていない

```{r}
ungrouped_data
```

### `summarise()` した後のグルーピングを確認する

ここで `summarise()` によるグループ化解除の挙動を実験する

#### (1) `month` でグループ化した後、 `summarise()` する

```{r}
airquality_mod %>% 
  group_by(month) %>% 
  summarise(avg_wind = mean(wind), avg_temperature = mean(temperature)) %>% 
  groups()
```

メッセージの通り、**グループ化が解除されている.**

#### (2) `year`, `month` でグループ化した後、 `summarise()` する

```{r}
airquality_mod %>% 
  group_by(year, month) %>% 
  summarise(avg_wind = mean(wind), avg_temperature = mean(temperature)) %>% 
  groups()
```

`month` によるグループ化が解除され、**`year` によるグループ化が残っている**

#### (3) `month`, `year` の順でグループ化した後、 `summarise()` する

```{r}
airquality_mod %>% 
  group_by(month, year) %>% 
  summarise(avg_wind = mean(wind), avg_temperature = mean(temperature)) %>% 
  groups()
```

`year` によるグループ化が解除され、**`month` によるグループ化が残っている**

**解除されるグループはグループ化の順序によって変わる.**

### 【v1.0新機能】 `.groups = "drop"` で `summarise` しながらグループ化を全て解除

`summarise()` の後にグループ化の状態を残したくないとき、オプションで `.groups = "drop"` と指定すればすべてのグループ化を解除できるようになった. 

```{r}
airquality_mod %>% 
  group_by(month, year) %>% 
  summarise(avg_wind = mean(wind), avg_temperature = mean(temperature), .groups = "drop") %>% 
  groups()
```

**`.groups` はまだ "実験的な" API という位置づけになっている** ので、今後のバージョンで変更される可能性がある。

