---
title: "dplyr ver1 練習帳 - 4 `arrange` による並べ替え"
author: "terashim"
date: "2020/7/5"
output:
  md_document:
    variant: gfm
---

`arrange()` はデータフレームの行を並べ替えるための関数である。
SQL の ORDER BY に相当する。

---

## 準備

パッケージをロード

```{r message=FALSE, warning=FALSE}
library(dplyr)
library(nycflights13)
```

引き続き `flights` データセットを使用する

```{r}
flights
```

---

## arrange() で並べ替え

データ `flights` を距離 `distance` の短い順に並べ替える:

```{r}
flights %>% 
  arrange(distance)
```

## 降順で並べ替え

データ `flights` を距離 `distance` の長い順に並べ替える:

```{r}
flights %>% 
  arrange(desc(distance))
```

このように、降順でソートするには, `desc()` (降順 = *desc*ending order の意) を使用する。

数値の場合は `arrange(-distance)` のようにしても良いが文字列を降順にしたい場合は `-` 演算子が使えないので `desc()` が必要になる。
常に `desc()` を使うようにしておくと間違いがない。

## 複数キーによる並べ替え

優先順に出発予定年 `year`, 月 `month`, 日 `day`, 時 `hour`, 分 `minute` のいずれも降順で並べ変える:

```{r}
flights %>% 
  arrange(desc(year), desc(month), desc(day), desc(hour), desc(minute)) %>% 
  relocate(hour, minute, .after = day) # 列 hour と列 minute を列 day の後に移動
```

