---
title: "dplyr ver1 練習帳 - 6-2 間違えやすい問題"
author: "terashim"
date: "2020/7/6"
output:
  md_document:
    variant: gfm
---

# 6-2 間違えやすい問題

パッケージをロード

```{r message=FALSE, warning=FALSE}
library(dplyr)
```

次のようなデータ `d` を考える:

```{r}
d <- tibble::tibble(
  x = c(2, 3, 5, 8, 13, 21),
  y = c(3, 1, 4, 1, 5, 9)
)
d
```

## `max` / `min` は全行の最大値/最小値を取る

列 `x`, `y` を比較して大きい/小さいほうの数値を取りたいとき、以下のようにすると意図しない結果になる:

```{r}
d %>% 
  mutate(
    max = max(x, y),
    min = min(x, y)
  )
```

これは次のような `max`, `min` の挙動に起因する

```{r}
x <- c(2, 3, 5, 8, 13, 21)
y <- c(3, 1, 4, 1, 5, 9)
max(x, y)
min(x, y)
```

`max(x, y)`, `min(x, y)` はベクトル `x`, `y` の全成分の最大値/最小値を与える. `mutate` の中で使うとこの結果が全行に複製される。

## 行ごとの比較には `pmax` / `pmin` を使う

ベクトルの成分ごとに大小を比較するには `pmax`, `pmin` を使う (p は parallel の意):

```{r}
pmax(c(2, 3, 5, 8, 13, 21),  c(3, 1, 4, 1, 5, 9))
pmin(c(2, 3, 5, 8, 13, 21),  c(3, 1, 4, 1, 5, 9))
```

```{r}
d %>% 
  mutate(
    max = max(x, y),   # 全行の最大値が複製される
    pmax = pmax(x, y), # 各行の最大値
    min = min(x, y),   # 全行の最小値が複製される
    pmin = pmin(x, y)  # 各行の最小値
  )
```

---

## `mutate` の中で `&&` や `||` は使わない

`&` （ベクトルの各成分ごとの論理積） と `&&` （第１成分を使った長さ１の論理積） でも同じ問題が起きる.

ベクトルに対する挙動

```{r}
x >= 3
y <= 3
x >= 3 && y <= 3 # 第１成分の論理積
x >= 3 & y <= 3 # 成分ごとの論理積
```

これを `mutate` の中で使うと次のような結果になる

```{r}
d %>% 
  mutate(
    x >= 3,
    y <= 3, 
    x >= 3 & y <= 3, # 行ごとの論理積
    x >= 3 && y <= 3 # １行目の結果が複製される
  )
```

論理和 `|` と `||` も同様の挙動となる。

**基本的に `mutate` の中ではベクトル演算を扱うので、`&&` や `||` を使うことはない。**
