---
title: "dplyr ver1 練習帳 - 7 カウント系の関数"
author: "terashim"
date: "2020/7/7"
output:
  md_document:
    variant: gfm
---

# 7 カウント系の関数

パッケージをロード

```{r message=FALSE, warning=FALSE}
library(dplyr)
library(nycflights13)
```

## `n()` 関数

行数を数える操作では関数 `n()` が基本となる。
SQL の `COUNT()` に相当する.

`flights` データの行数 = 航空便数を数える:

```{r}
flights %>% 
  summarise(n_flights = n())
```

## `n()` 単体では使えない

`summarise()` の外で `n()` を単体で使うことはできない

```{r error=TRUE}
n()
```

## グループ化してから `n()`

航空会社 `carrier`, 出発地 `origin` ごとに便数を数える

```{r}
flights %>% 
  group_by(carrier, origin) %>% 
  summarise(n_flights = n())
```

## `count()` で省略できる

上のような `group_by()`, `summarise()`, `n()` を組み合わせた集計は
`count()` 関数１つで書くことができる

```{r}
flights %>% 
  count(carrier, origin, name = "n_flights")
```

## 重複を除いて列挙 - `distinct()`

重複を除いてすべての値を列挙するには `distinct()` を使用する。
これは SQL の SELECT DISTINCT に相当する。

`carrier`, `origin` の組み合わせを列挙するには次のようにする

```{r}
flights %>% 
  distinct(carrier, origin)
```

## `n_distinct` で重複を除いた数をカウント

`carrier`, `origin` の組み合わせが重複を除いて何通りあるかを調べるには

```{r}
flights %>% 
  distinct(carrier, origin) %>% 
  count()
```

のように列挙してから行数を数えても良いが、
専用の関数 `n_distinct()` を使うと

```{r}
flights %>% 
  summarise(
    n = n_distinct(carrier, origin)
  )
```

のように書ける。

次のようにして航空会社、出発地、その組み合わせを同時に数えることもできる

```{r}
flights %>% 
  summarise(
    n_distinct_carriers = n_distinct(carrier),
    n_distinct_origins = n_distinct(origin),
    n_distinct_carriers_x_origins = n_distinct(carrier, origin)
  )
```


