---
title: "dplyr ver1 練習帳 - 8 並べてくっつける `bind_rows` / `bind_cols`"
author: "terashim"
date: "2020/7/7"
output:
  md_document:
    variant: gfm
---

# 8 並べてくっつける `bind_rows` / `bind_cols`

パッケージをロード

```{r message=FALSE, warning=FALSE}
library(dplyr)
```

## `bind_rows()` 関数でデータフレームを縦につなげる

`bind_rows()` の基本的な使い方としては、
同じ列を持つ2つのデータフレームを縦につなげて１つのデータフレームを作成する。

これは SQL の UNION ALL に相当する.

```{r}
d1 <- tibble::tibble(
  name = c("サザエ", "カツオ"),
  age = c(24, 11)
)
d2 <- tibble::tibble(
  name = c("ワカメ", "タラ夫"),
  age = c(9, 5)
)
d1
d2
bind_rows(d1, d2)
```

## `bind_rows()` では列が揃っていなくても良い

SQL の UNION ALL と異なり、
`bind_rows()` では結合するデータの間で互いに異なる列名の列があっても良い。

```{r}
d1 <- tibble::tibble(
  name = c("サザエ", "カツオ"),
  age = c(24, 11)
)
d2 <- tibble::tibble(
  name = c("ワカメ", "タラ夫"),
  gender = c("女", "男")
)
d1
d2
bind_rows(d1, d2)
```

`dplyr` をインストールしなくてもRで最初から使える関数に `rbind()` があるが、`rbind()` は互いに列が揃っていないとエラーになる

```{r error=TRUE}
rbind(d1, d2)
```

## `bind_cols()` 関数でデータフレームを横につなげる

```{r}
d1 <- tibble::tibble(
  name = c("サザエ", "カツオ", "ワカメ"),
  age = c(24, 11, 9)
)
d2 <- tibble::tibble(
  gender = c("女", "男", "女")
)
d1
d2
bind_cols(d1, d2)
```

`bind_cols()` では互いに同じ行数のデータフレームしか結合できない（１行の場合は例外）。

```{r error=TRUE}
# 3行のデータフレーム
d1 <- tibble::tibble(
  name = c("サザエ", "カツオ", "ワカメ"),
  age = c(24, 11, 9)
)
# 2行のデータフレーム
d2 <- tibble::tibble(
  gender = c("女", "男")
)
# これはエラーになる
bind_cols(d1, d2)
```
