---
title: "dplyr ver1 練習帳 - 9 縦横に変換する `pivot_longer` / `pivot_wider`"
author: "terashim"
date: "2020/7/9"
output:
  md_document:
    variant: gfm
---

# 9 縦横に変換する `pivot_longer` / `pivot_wider`

`pivot_longer` 関数と `pivot_wider` 関数は `dplyr` パッケージではなく `tidyr` パッケージに含まれる。

パッケージをロード

```{r message=FALSE, warning=FALSE}
library(dplyr)
library(tidyr)
```

## サンプルデータ - 結核件数

```{r}
table4a
```

`table4a` は次の３列からなる:

- `country`: 国
- `1999`: 1999年の結核患者数
- `2000`: 1999年の結核患者数

サンプルデータ `table4b` には患者数の代わりに人口が入っている

```{r}
table4b
```

３列の意味はそれぞれ

- `country`: 国
- `1999`: 1999年の人口
- `2000`: 1999年の人口

である。

## `pivot_longer`

`pivot_longer()` 関数は "横長" のデータを "縦長" に変換する。

`table4a` では、 `1999`, `2000` の２列は列名が年を、値が患者数を表している。
ここから列名（`1999`, `2000`）を列 `year` に、列の値（患者数）を列 `cases` に入れたデータフレームへと変換する:

```{r}
table4a %>% 
  pivot_longer(
    cols = c(`1999`, `2000`),
    names_to = "year",
    values_to = "cases"
  )
```

人口データ `table4b` も `pivot_longer` で縦長に変形する:

```{r}
table4b %>% 
  pivot_longer(
    cols = c(`1999`, `2000`),
    names_to = "year",
    values_to = "population"
  )
```

---

## `pivot_longer` は `gather` の後継

過去バージョンの `tidyr` では、縦長に変換するのに関数 `gather` を使用していた。
`gather` を使うと上の操作は次のようになる

```{r}
table4a %>% 
  gather(`1999`, `2000`, key = "year", value = "cases")
```

`tidyr` バージョン 1.0.0 以来、`gather` は開発を終了した。
`gather` も引き続き使用できるが、今後の新機能はアップデートされない。
今後はより高機能な `pivot_longer` のほうが推奨とされる。

参考: Hadely Wickham ["tidyr 1.0.0"](https://www.tidyverse.org/blog/2019/09/tidyr-1-0-0/)

---

## 整然データ tidy data

上のようにして縦長に変形したデータは互いに `left_join` で結合して一つにまとめることができる

```{r}
cases <-
  table4a %>% 
  pivot_longer(
    cols = c(`1999`, `2000`),
    names_to = "year",
    values_to = "cases"
  )

population <-
  table4b %>% 
  pivot_longer(
    cols = c(`1999`, `2000`),
    names_to = "year",
    values_to = "population"
  )

cases %>% 
  left_join(population, by = c("country", "year"))
```

このように変換することによって、各国・各年の結核件数と人口が同時に扱えるようになった。
また列名 `cases`, `population` によって数値の意味がわかるようになった。

`tidyr` パッケージには元からこれと同じデータが `table1` として用意されている

```{r}
table1
```

このように整形されたデータを使うと、例えば人口１０万人あたりの結核患者数
`cases_per_100k_ppl`
を次のようにして計算できる。

```{r}
table1 %>% 
  mutate(cases_per_100k_ppl = cases / population * 1e5)
```

[tidyverse](https://www.tidyverse.org/) プロジェクトでは、
`table4a`, `table4b` のようなクロス集計表型のデータ形式と比べて、
`table1` のような形式のデータを **整然データ (tidy data)** と呼び、
これをベースとしたパッケージ群が開発されている。

---

## 参考

西原史暁 (Fumiaki Nishihara) [整然データとは何か｜Colorless Green Ideas](https://id.fnshr.info/2017/01/09/tidy-data-intro/) 

---

## `pivot_wider()` で横長に変換する

`tidyr` のサンプルデータ `table2` を見てみる

```{r}
table2
```
`table1` に比べると、
変数の種類（患者数、人口）が列名 `cases`, `population` で表されていたところ、列 `type` の値として表現されている。
変数の値は同じ列 `count` に収められている。

縦長のほうが tidy で良いと言っても `table2` はなんとなくやりすぎな感じがするので `table1` 型に変換したい。

縦長から横長に変換するには `pivot_wider()` 関数を使用する。
次のようにすると、列 `types` から列名を取り、列 `count` から値を取ったデータフレームが作られる:

```{r}
table2 %>% 
  pivot_wider(
    names_from = type,
    values_from = count
  )
```
## `pivot_wider` は `spread` の後継

過去バージョンの `tidyr` では、横長に変換するための関数として `spread` が使用されていた
`spread` を使うと上の操作は次のようになる

```{r}
table2 %>% 
  spread(key = type, value = count)
```
`spread` も `gather` と同様に `tidyr` バージョン 1.0.0 以降は非推奨となる。

---

## "縦長過ぎる" データ

`table2` にはなんとなく "縦長過ぎる" 感じがある。
この形式は
[SQLアンチパターン](https://www.oreilly.co.jp/books/9784873115894/) の１つである **EAV (Entity-Attribute-Value) パターン** に似ている。

一方 tidy data に相当する概念はSQLの世界には見当たらない。

以下 [わかりみSQL](https://booth.pm/ja/items/1576397) より引用

> テーブルは、縦方向に伸びる/伸びない、横方向に伸びる/伸びない、の組み合
わせがあります（2 × 2 ＝ 4 種類）。
> •「縦方向に伸びる」とは、行が増えることです。
> •「横方向に伸びる」とは、列が増えることです
> (中略)
> 表計算ソフトではどのタイプのテーブルでも扱えます。しかし、リレーショナ
ルデータベースでは横に伸びない方のテーブルだけを扱います

SQLでは横に伸びるテーブルを扱えないので、それと対比する意味での tidy data に相当する呼び名は無いようである。
RDBではシステムの制約上、普通に設計したテーブルは勝手に tidy data になるため意識されることが無いのだと思われる（しかし、本当にひどい設計のシステムではテーブルが横に伸びるようになっていることがある）。
