---
title: 'dplyr ver1 練習帳 - 10 "動的な" 列選択 `tidyselect` ヘルパー関数群'
author: "terashim"
date: "2020/7/11"
output:
  md_document:
    variant: gfm
---

# 10 "動的な" 列選択 `tidyselect` ヘルパー関数群

パッケージをロード

```{r message=FALSE, warning=FALSE}
library(dplyr)
library(nycflights13)
```


`dplyr` v1.0.0 をロードすると、[`tidyselect`](https://tidyselect.r-lib.org/) パッケージに含まれるヘルパー関数群がインポートされる。

ヘルパー関数を利用すると `select()` 関数で選択する列を様々な判定条件で "動的に" 指定することができる。
これはSQLにはない特徴である。

ここでは

- `where()`
- `starts_with()`
- `ends_with()`
- `contains()`
- `mathces()`
- `any_of()`

を取り上げる。


## 【v1.0新機能】 `where` は「何々であるような列」を選択するために使用する.

`select()` と `where()` で `flights` データから文字列型であるような列を選択

```{r}
flights %>% 
  select(where(is.character))
```

SQLのWHERE句（`filter()` に相当）とは異なるので少し違和感がある。

`is.character()` は各列に適用すると `TRUE` または `FALSE` を返す。 `where()` にはこのような関数を与えられる。

```{r}
is.character(flights$year)
is.character(flights$carrier)
```

## 複合条件で列を選択

`flights` データの中から、数値型で、かつ最大値が 100 以下であるような列を選択

```{r}
flights %>% 
  select(where(~ is.numeric(.x) && max(.x, na.rm = TRUE) < 100))
```

## 〜〜で始まる列名の列を選択 - `starts_with()`

```{r}
flights %>% 
  select(starts_with("dep"))
```

## 〜〜で終わる列名の列を選択 - `ends_with()`

```{r}
flights %>% 
  select(ends_with("time"))
```

## 〜〜に部分一致する列名の列を選択 - `contains()`

```{r}
flights %>% 
  select(contains("dep"))
```

## 正規表現で〜〜マッチする列名の列を選択 - `matches()`

```{r}
flights %>% 
  select(matches("^(dep|arr)"))
```
## もし〜〜という列名があれば選択 - `any_of()`

`select()` で存在しない列を指定するとエラーが発生する

```{r error=TRUE}
flights %>% 
  select(hour, minute, second)
```

ヘルパー関数 `any_of()` を利用すると、列名が存在しないときは無視するようにできる

```{r}
flights %>% 
  select(any_of(c("hour", "minute", "second")))
```
