---
title: 'dplyr ver1 練習帳 - 11 複数の列をまとめて変更・集計 - `across()`'
author: "terashim"
date: "2020/7/11"
output:
  md_document:
    variant: gfm
---

# 11 複数の列をまとめて変更・集計 - `across()`'

`dplyr` バージョン 1.0.0 から、 [`across()` 関数](https://dplyr.tidyverse.org/reference/across.html) が加わった.
これを `summaise()` や `mutate()` と組み合わせて使うと、一つの関数を複数の列に適用することができる。

---

パッケージをロード

```{r message=FALSE, warning=FALSE}
library(dplyr)
library(nycflights13)
```


## 課題

`flights` データを元として `carrier` ごとにグループ化し。次の量を集計する

- `total_dep_delay`: `dep_delay` の合計値
- `avg_dep_delay`: `dep_delay` の平均値
- `total_arr_delay`: `arr_delay` の合計値
- `avg_arr_delay`: `arr_delay` の平均値
- `total_air_time`: `air_time` の合計値
- `avg_air_time`: `air_time` の平均値

## `across()` を使わないとき

`across()` を使わなくても、次のようにすれば集計を行うことができる

```{r}
flights %>% 
  group_by(carrier) %>% 
  summarise(
    total_dep_delay = sum(dep_delay, na.rm = TRUE),
    avg_dep_delay = mean(dep_delay, na.rm = TRUE),
    total_arr_delay = sum(arr_delay, na.rm = TRUE),
    avg_arr_delay = mean(arr_delay, na.rm = TRUE),
    total_air_time = sum(air_time, na.rm = TRUE),
    avg_air_time = mean(air_time, na.rm = TRUE)
  )
```

## `across()` の使い方

`across()` を使うと、複数の列に同じ集計関数をまとめて適用することができる

```{r}
flights %>% 
  group_by(carrier) %>% 
  summarise(
    across(
      c(dep_delay, arr_delay, air_time),
      function(x) { mean(x, na.rm = TRUE) }
    )
  )
```

## 複数の関数を適用

複数の列に複数の関数を適用したい場合、
`across` の第２引数に関数をリスト型にして与える:

```{r}
flights %>% 
  group_by(carrier) %>% 
  summarise(
    across(
      c(dep_delay, arr_delay, air_time),
      list(
        sum = function(x) { sum(x, na.rm = TRUE) },
        mean = function(x) { mean(x, na.rm = TRUE) }
      )
    )
  )
```

## 列名の規約を指定

`across()` で複数の関数を適用する場合、デフォルトでは `<元の列名>_<関数リストのキー>` の形の列名が作成される。これを変更したい場合は `.names` 引数に列名のフォーマットを与える:

```{r}
flights %>% 
  group_by(carrier) %>% 
  summarise(
    across(
      c(dep_delay, arr_delay, air_time),
      list(
        total = function(x) { sum(x, na.rm = TRUE) },
        avg = function(x) { mean(x, na.rm = TRUE) }
      ),
      .names = "{fn}_{col}"
    )
  )
```

## 代替された関数 `summarise_at()`

dplyr v0.8 以前では、複数の列をまとめて集計するために `summarise_at()` や `summarise_if()` などの関数が使われていた


```{r}
flights %>% 
  group_by(carrier) %>% 
  summarise_at(
    c("dep_delay", "arr_delay", "air_time"),
    list(
      total = function(x) { sum(x, na.rm = TRUE) },
      avg = function(x) { mean(x, na.rm = TRUE) }
    )
  )
```

現在 `summarise_at` や `summarise_if` は代替された (superseded) ステータスになっており、
`across` が推奨となっている。

## `mutate()` と `across()` の組み合わせ

`across()` を `summarise()` ではなく `mutate()` と組み合わせることもできる.

例: `flights` データのうち、 `dep_delay`, `arr_delay`, `air_time` を分単位から秒単位に変換する

```{r}
flights %>% 
  mutate(
    across(
      c(dep_delay, arr_delay, air_time),
      function(x) { x * 60 }
    )
  )
```

`mutate_at` や `mutate_if` も `dplyr` バージョン 1.0.0 で代替された (superseded) ステータスとなった.

## 〜〜であるような列に対して〇〇の関数を適用する - `acoss()` と `where()` の組み合わせ

`acoss()` と `where()` を組み合わせることで
「〜〜であるような列に対して〇〇の関数を適用する」
という操作が可能になる。

例えば 「`flights` データのうち文字列型であるような列を因子型に変換する」 という操作は次のように書ける:

```{r}
flights %>% 
  mutate(across(where(is.character), as.factor))
```


