---
title: 'dplyr ver1 練習帳 - 12-3 ウィンドウ関数 その３ 累積集計関数'
author: "terashim"
date: "2020/7/12"
output:
  md_document:
    variant: gfm
---

# 12-3 ウィンドウ関数 その３ 累積集計関数

パッケージをロード

```{r message=FALSE, warning=FALSE}
library(dplyr)
library(nycflights13)
```

## 累積集計関数

Rに最初から入っている累積関数としては、累積和 `cumsum()` や累積最大値/最小値 `cummax()`, `cummin()` がある。

```{r}
cumsum(1:10)
```

```{r}
cummax(c(3, 1, 4, 1, 5, 9, 2))
```


```{r}
cummin(c(3, 1, 4, 1, 5, 9, 2))
```

`dplyr` には累積論理積 `cumall()`, 累積論理和 `cumany()`, 累積平均 `cummean()` が用意されている。

**`dplyr` バージョン 1.0.0 では `cummean` の挙動がおかしい。**
GitHubでは既に対応されており次のリリースでは修正される模様 (<https://github.com/tidyverse/dplyr/issues/5287>)。

```{r}
cummean(c(1, 2, 3)) # バージョン 1.0.0 ではおかしな結果になる
```


論理値ベクトルを試合の勝敗で喩えると、`cumall()` は "初戦から連勝が続いているかどうか" を表す

```{r}
cumall(c(TRUE, TRUE, FALSE, TRUE, FALSE))
```

`cumany()` は "過去１回でも勝ったことがあるかどうか" を表す

```{r}
cumany(c(FALSE, FALSE, FALSE, TRUE, FALSE))
```

## 例: 日ごと・出発地ごとの累計出発遅延時間

- `flights` を元データとする
- 計算量を減らすため、冒頭 1,000 行に絞り込む
- 年 `year`, 月 `month`, 日 `day`, 出発地 `origin` でグループ化する 
- 出発時刻 `time_hour` の昇順での順位を列 `flight_order` とする
- 出発時刻 `time_hour` 順に遅延時間 `dep_delay` の累積和を取ったものを列 `cum_dep_delay` とする
- わかりやすいように次の列を左に持ってくる: `flight_order`, `cum_dep_delay`, `dep_delay`, `origin`, `time_hour`, `year`, `month`, `day`

```{r}
flights %>% 
  slice_head(n = 1000) %>% 
  group_by(year, month, day, origin) %>% 
  mutate(
    flight_order = row_number(time_hour),
    cum_dep_delay = with_order(order_by = time_hour, fun = cumsum, dep_delay)
  ) %>% 
  relocate(flight_order, cum_dep_delay, dep_delay, origin, time_hour, year, month, day)
```

ここで、行の並び順は変えずに累積和を取る順序を指定するために
`with_order()` を利用している。

```{r}
time <- c(1, 5, 3, 2)
x <- c(1, 2, 3, 4)
cumsum(x)
with_order(time, cumsum, x)
```

