---
title: 'dplyr ver1 練習帳 - 12-4 ウィンドウ関数 その４ ローリング集計関数'
author: "terashim"
date: "2020/7/12"
output:
  md_document:
    variant: gfm
---

# 12-4 ウィンドウ関数 その４ ローリング集計関数

パッケージをロード

```{r message=FALSE, warning=FALSE}
library(dplyr)
library(nycflights13)
```

各日において過去数日間の移動平均を取るなど、
決まった幅のウィンドウにおける集計値を取る操作をローリング集計と呼ぶ。

ローリング集計関数は `dplyr` には含まれていない。
代わりに [`RcppRoll`](https://cran.r-project.org/package=RcppRoll) などのパッケージを利用する。

## `RcppRoll` を使う

パッケージをインストールする

```{r eval=FALSE}
install.packages("RcppRoll")
```

パッケージをロードする

```{r}
library(RcppRoll)
```

例えば, `roll_meanr()` は各要素から n 個前まで遡るウィンドウ内での平均値を取る:

```{r}
roll_meanr(c(3, 1, 4, 1, 5, 9, 2, 6), n = 3)
```

## `dplyr` と `RcppRoll` によるローイング集計の例 - 毎時気温データから6時間平均気温を作る

- 毎時気象観測値データ `weather` を元データとする
- 観測地点 `origin` ごとにグループ化する
- 気温 `temp` を元に、各時点における過去６時間の平均気温を計算した列 `rolling_mean_temp` を作成する。順序付けには時刻 `time_hour` を用いる。
- わかりやすいように列 `origin`, `time_hour`, `temp`, `rolling_temp` を左に持ってくる

```{r}
weather %>% 
  group_by(origin) %>% 
  mutate(rolling_temp = with_order(time_hour, roll_meanr, temp, n = 6)) %>% 
  relocate(origin, time_hour, temp, rolling_temp)
```
