---
title: 'dplyr ver1 練習帳 - 13-1 ネストしたデータ構造の活用 その１ 数値シミュレーション'
author: "terashim"
date: "2020/7/14"
output:
  md_document:
    variant: gfm
---

# 13-1 ネストしたデータ構造の活用 その１ 数値シミュレーション

[`dplyr::rowwise` のヘルプ](https://dplyr.tidyverse.org/reference/rowwise.html) には、数値シミュレーションのデータをネスト構造で取り扱う例が示されている。

## データ構造

パラメータ (p, q) を様々な値に変えてデータ X を生成する数値シミュレーションを考える。
パラメータと生成されたデータの組をフラットなテーブルで表すなら次のような構造になる:

シミュレーション番号 | パラメータp | パラメータq | 生成データX
:--------------------|:------------|:------------|:------------
シミュレーション1    | 値 p1       | 値 q1       | x11
シミュレーション1    | 値 p1       | 値 q1       | x12
 ...                 | ...         | ...         | ...
シミュレーション2    | 値 p2       | 値 q2       | x21
シミュレーション2    | 値 p2       | 値 q2       | x22
 ...                 | ...         | ...         | ...
シミュレーション3    | 値 p3       | 値 q3       | x31
シミュレーション3    | 値 p3       | 値 q3       | x32
 ...                 | ...         | ...         | ...

一般に数値シミュレーションでは多数の値を発生させるので、このテーブルは重複による無駄が多い。

次のように階層化してデータXを折り込み、１行ごとに１回のシミュレーションを収めるほうがすっきりする。

シミュレーション番号 | パラメータp | パラメータq | 生成データx
:--------------------|:------------|:------------|:-----------------
シミュレーション1    | 値 p1       | 値 q1       | (x11, x12, ... )
シミュレーション2    | 値 p2       | 値 q2       | (x21, x22, ... )
シミュレーション3    | 値 p3       | 値 q3       | (x31, x32, ... )
 ...                 | ...         | ...         | ...

---

## 例

```{r}
library(tidyr)
library(dplyr)

params <- tribble(
 ~sim, ~n, ~mean, ~sd,
    1,  3,     1,   1,
    2,  5,     2,   4,
    3,  10,    -1,   2
)
```

このデータフレーム `params` は各行が１つのシミュレーション条件を表す

```{r}
params
```

例えば シミュレーション 1 では 平均値 mean = 1, 標準偏差 sd = 1 の正規分布から n = 3 個の乱数を発生させることを表している。

`dplyr` バージョン 1.0.0 `summarise()` では長さ２以上のベクトルになる関数が使えるので、次のようにして乱数 z を作ることができる

```{r}
params %>%
  group_by(sim) %>%
  summarise(
    n = n,
    mean = mean,
    sd = sd,
    z = rnorm(n, mean, sd)
  )
```

これはフラットなテーブルによる数値シミュレーションの表現である。

乱数 z を１行ごとにネストさせるには、次のようにして `mutate()` でリスト型の列を作る

```{r}
sim_data <-
  params %>%
  group_by(sim) %>%
  mutate(z = list(rnorm(n, mean, sd)))
```

この操作では次のようなリストを作って列 `z` にしている

```{r}
list(
  rnorm(3, 1, 1),
  rnorm(5, 2, 4),
  rnorm(10, -1, 2)
)
```

作成されたデータは次のような構造になっている

```{r}
sim_data
```

１行が１つのシミュレーション・１組のパラメータを表し、シミュレーションで発生させた n個の乱数がネストされて１行に収められている。
