---
title: "dplyr ver1 練習帳 - 1-2 `select` の仲間 - `rename` と `relocate`"
author: "terashim"
date: "2020/7/5"
output: 
  md_document:
    variant: gfm
---

# 1-2 `select` の仲間 - `rename` と `relocate`

パッケージをロードする

```{r}
library(dplyr)
library(nycflights13)
```

引き続きサンプルデータとして `flights` を使用する

```{r}
flights
```

---

## rename() で列名変更

`select()` では後に残したいすべての列を指定する必要がある。

**特定の列について列名を変更し、その他すべての列をそのまま残したい場合** は、`select()` よりも `rename()` のほうが便利である。

例: 列名 `dep_time` を `departure_time` に変更し、その他の列はすべてそのまま残す

```{r}
flights %>% 
  rename(departure_time = dep_time)
```

`select()` と比較すると

```{r}
flights %>% 
  select(departure_time = dep_time)
```

のように、 `select()` の場合は指定しなかった列は残らない。

## 【v1.0新機能】 relocate() による列順変更

**特定の列だけ先頭に移動し、その他すべての列をそのまま残ししたい場合** は、`select()` よりも `relocate()` 関数が便利である。
この関数は `dplyr` バージョン 1.0.0 で追加された。

例えば、列 `carrier` を先頭に移動し、その他の列をそのまま残したい場合は以下のようにする:

```{r}
flights %>% 
  relocate(carrier)
```

バージョン 0.8 以前では、同じことを `everything()` で実現していた

```{r}
flights %>% 
  select(carrier, everything())
```

## relocate のオプション `.after`, `.before`

列 `carrier` を列 `day` の次の位置に移動

```{r}
flights %>% relocate(carrier, .after = day)
```

列 `sched_dep_time` を列 `dep_time` の手前の位置に移動

```{r}
flights %>% relocate(sched_dep_time, .before = dep_time)
```
