---
title: "dplyr ver1 練習帳 - 6-1 ベクトルの長さと `summarise`, `mutate` の使い分け"
author: "terashim"
date: "2020/7/6"
output:
  md_document:
    variant: gfm
---

# 6-1 ベクトルの長さと `summarise`, `mutate` の使い分け

パッケージをロード

```{r message=FALSE, warning=FALSE}
library(dplyr)
```

## ベクトルの長さを変える関数と変えない関数

```{r}
x <- c(2, 3, 5, 8, 13, 21)
y <- c(3, 1, 4, 1, 5, 9)
```

### ベクトルの長さを変えない操作の例

`x` を10倍する

```{r}
x * 10
```

`x` と `y` との差を取る

```{r}
x - y
```

`x` と `y` とを比較する

```{r}
x < y
```

順位を付ける

```{r}
rank(x)
```

累積和を取る

```{r}
cumsum(x)
```

## ベクトルの長さを１にする関数

合計値を取る

```{r}
sum(x)
```

平均値を取る

```{r}
mean(x)
```

最大値を取る

```{r}
max(y)
```

ベクトルの長さを取る

```{r}
length(y)
```

## その他の例

```{r}
# 長さ 6 から 2 へ変化
range(x)
```


```{r}
# 長さが 6 から 5 へ変化
unique(y)
```

## 通常 `mutate` は長さを変えない操作で使う

```{r}
d <- tibble::tibble(x, y) 
d
```

```{r}
d %>% 
  mutate(
    x10 = x * 10,
    diff = x - y,
    x_lt_y = x < y
  )
```

## 通常 `summarise` は長さを１にする操作で使う

```{r}
d %>% 
  summarise(
    sum_x = sum(x),
    mean_x = mean(x),
    max_y = max(y),
    length_y = length(y)
  )
```

SQLでは、長さを１にする関数のことを集約関数や集計関数（英語では aggregate function）と呼ぶことが多い。

---

## `mutate` で長さ１にする関数を使うと複製される

```{r}
d %>% 
  mutate(
    sum_x = sum(x),
    mean_x = mean(x)
  )
```

## 【v1.0 新機能】 `summarise` で長さを変えない関数を使っても良い

dplyr 0.8 以前ではエラーになる

```{r}
d %>%
  summarise(
    x10 = x * 10,
    diff = x - y
  )
```

## `summarise` とベクトルの長さ

同じ長さになる操作なら同時に使用して良い

```{r}
d %>% 
  summarise(
    range_x = range(x), # 長さ2
    range_y = range(y)  # 長さ2
  )
```
異なる長さのベクトルになる操作を同時に指定するとエラーが発生する

```{r error=TRUE}
# これはエラーになる
d %>% 
  summarise(
    diff = x - y,      # 長さ6
    range_y = range(y) # 長さ2
  )
```

ただし長さ1の場合は例外で、他の列の長さに合わせて複製される

```{r}
d %>% 
  summarise(
    range_x = range(x), # 長さ2
    mean_y = mean(y)    # 長さ1
  )
```

