---
title: "dplyr ver1 練習帳 - 2-2 グループ化とグループ解除"
author: "terashim"
date: "2020/7/1"
output:
  md_document:
    variant: gfm
---

# 2-2 グループ化とグループ解除

ここでグループ化とグループ解除の挙動について少し深入りして調べる。

### 準備

パッケージのロード

```{r}
library(dplyr)
```

練習用データ

```{r}
library(nycflights13)
```

```{r}
tibble::glimpse(flights)
```

```{r}
flights
```

### グループ化されたデータを表示する

グループ化前

```{r}
flights
```

グループ化後

```{r}
flights %>% 
  group_by(carrier)
```

`gropu_by()` によってデータ本体は変わらず、グループ化されたことを表す情報表示 `# Groups:   carrier [16]` が出る。

### `groups()` でグループ化の状態を確認する

`groups()` 関数を使うとグループ化の状態が確認できる.

グループ化しないとき

```{r}
flights %>% groups()
```

列 `carrier` でグループ化したとき

```{r}
flights %>% group_by(carrier) %>% groups()
```

列 `carrier`, `origin`, `dest` でグループ化したとき

```{r}
flights %>% group_by(carrier, origin, dest) %>% groups()
```


### `ungroup()` でグループ化を解除する

グループ化されたデータ `grouped_data` を作る

```{r}
grouped_data <-
  flights %>% 
  group_by(carrier, origin, dest)
```

グループ化の状態を表示

```{r}
grouped_data %>% groups()
```

`ungroup()` でグループ化を解除したデータ `ungrouped_data` を作成

```{r}
ungrouped_data <-
  grouped_data %>%
  ungroup()
```

グループ化されていないことを確認

```{r}
ungrouped_data %>% groups()
```

データの中身は最初と変わっていない

```{r}
ungrouped_data
```

### `summarise()` した後のグルーピングを確認する

ここで `summarise()` によるグループ化解除の挙動を実験する

#### (1) `carrier` でグループ化した後、 `summarise()` する

`group_by()` を使い列 `carrier` でグループ化した後、 `summarise()` で集計を行う

```{r}
summarised_data <-
  flights %>% 
  group_by(carrier) %>% 
  summarise(
    avg_air_time = mean(air_time, na.rm = TRUE),
    avg_distance = mean(distance, na.rm = TRUE)
  )
```

グループ化解除のメッセージが表示される。

`groups()` でグループ化の状態を表示する

```{r}
summarised_data %>% 
  groups()
```

メッセージの通り、**グループ化が解除されている.**

#### (2) `carrier`, `origin`, `dest` でグループ化した後、 `summarise()` する

```{r}
summarised_data <-
  flights %>% 
  group_by(carrier, origin, dest) %>% 
  summarise(
    avg_air_time = mean(air_time, na.rm = TRUE),
    avg_distance = mean(distance, na.rm = TRUE)
  )
```

`carrier`, `origin` で再グループ化される旨のメッセージが表示される。

`groups()` でグループ化の状態を表示する

```{r}
summarised_data %>% groups()
```

メッセージの通り、`dest` によるグループ化が解除され、**`carrier`, `origin` によるグループ化が残っている**

#### (3) `origin`, `dest`, `carrier` の順でグループ化した後、 `summarise()` する

```{r}
summarised_data <-
  flights %>% 
  group_by(origin, dest, carrier) %>% 
  summarise(
    avg_air_time = mean(air_time, na.rm = TRUE),
    avg_distance = mean(distance, na.rm = TRUE)
  )
```

`origin`, `dest` で再グループ化される旨のメッセージが表示される。

`groups()` でグループ化の状態を表示する

```{r}
summarised_data %>% groups()
```

メッセージの通り、`carrier` によるグループ化が解除され、**`origin`, `dest` によるグループ化が残っている**

**解除されるグループはグループ化の順序によって変わる.**

### 【v1.0新機能】 `.groups = "drop"` で `summarise` しながらグループ化を全て解除

`summarise()` の後にグループ化の状態を残したくないとき、オプションで `.groups = "drop"` と指定すればすべてのグループ化を解除できるようになった

```{r}
summarised_data <-
  flights %>% 
  group_by(origin, dest, carrier) %>% 
  summarise(
    avg_air_time = mean(air_time, na.rm = TRUE),
    avg_distance = mean(distance, na.rm = TRUE),
    .groups = "drop"
  )
```

`.groups` を指定するとメッセージが表示されなくなる。

`groups()` でグループ化の状態を表示する

```{r}
summarised_data %>% groups()
```

すべてのグループ化が解除されている。

`.groups = "drop"` の他にも, `.groups = "keep"`（グループ化の状態を変えない）, `.groups = "rowwise"`（すべての行を個別にグループ化）の選択肢がある。

バージョン 1.0.0 では、
**`.groups` はまだ実験的 ([experimental](https://www.tidyverse.org/lifecycle/#experimental)) な API という位置づけになっている** ので、今後のバージョンで変更される可能性がある。

